臺灣花蓮地方法院刑事判決　　　　　　　100年度易字第228號
公　訴　人　臺灣花蓮地方法院檢察署檢察官
被　　　告　楊正和
上列被告因違反毒品危害防制條例案件，經檢察官提起公訴（10
0年度毒偵字第128、193號、 100年度偵字第335號），被告於準
備程序進行中，就被訴事實為有罪之陳述，經本院裁定改行簡式
審判程序審理後，判決如下：
    主      文
楊正和施用第二級毒品，處有期徒刑肆月，如易科罰金，以新臺
幣壹仟元折算壹日。扣案之安非他命貳小包（毛重各為零點貳參
伍參公克、零點貳壹玖肆公克，各取拾陸點柒毫克、玖點玖毫克
鑑驗）沒收銷燬之。扣案之玻璃管壹支、吸管壹支、打火機貳個
及小刀壹支均沒收。又施用第二級毒品，處有期徒刑肆月，如易
科罰金，以新臺幣壹仟元折算壹日。應執行有期徒刑柒月，如易
科罰金，以新臺幣壹仟元折算壹日。扣案之安非他命貳小包（毛
重各為零點貳參伍參公克、零點貳壹玖肆公克，各取拾陸點柒毫
克、玖點玖毫克鑑驗）沒收銷燬之。扣案之玻璃管壹支、吸管壹
支、打火機貳個及小刀壹支均沒收。
    事      實
一、楊正和於民國99年間因施用毒品案件，經本院裁定送觀察、
    勒戒後，認無繼續施用毒品之傾向，於 99年8月24日釋放出
    所，並由臺灣花蓮地方法院檢察署檢察官為不起訴處分確定
    。詎其仍未戒除毒癮，明知甲基安非他命係毒品危害防制條
    例所稱之第二級毒品，不得非法持有及施用，竟基於施用第
    二級毒品之犯意，而為下列犯行：
(一)先於99年12月31上午9時許，將其所駕駛之車號4886-GY自小
    客車停放在花蓮縣吉安鄉○○路邊，於該車上以將甲基安非
    他命放入玻璃球燒烤吸其煙霧之方式，非法施用第二級毒品
    甲基安非他命1次。嗣於 99年12月31日晚間10時30分許，為
    警於花蓮縣花蓮市○○路與中山路口，發現楊正和所駕之自
    小客車形跡可疑，而在花蓮縣吉安鄉○○路 ○段與建安街口
    予以攔檢，並經其同意後搜索，在其身上扣得安非他命 2小
    包（毛重各為0.2353公克、0.2194公克，各取16.7毫克、9.
    9毫克鑑驗）、玻璃管 1支、吸管1支、打火機2個、小刀1支
    等物，而其經警所採集之尿液送驗，結果呈安非他命類陽性
    反應，始查知上情。
(二)後楊正和於 100年2月8日下午將其所駕駛之前揭自小客車停
    放在花蓮市譚眼科附近停車場內，於該車上以將甲基安非他
    命放入玻璃球燒烤吸其煙霧之方式，非法施用第二級毒品甲
    基安非他命1次。嗣於100年2月8日晚間11時55分許，經警於
    花蓮縣花蓮市○○○街 103號「麻吉超商」執行擴大臨檢勤
    務時，因楊正和為毒品調驗人口，經其同意後採尿送驗，結
    果呈安非他命類陽性反應，始查知上情。
二、案經花蓮縣警察局花蓮分局報請臺灣花蓮地方法院檢察署檢
    察官偵查起訴。
    理      由
一、本件被告楊正和所犯係死刑、無期徒刑、最輕本刑為 3年以
    上有期徒刑以外之罪，其於準備程序中就被訴事實為有罪之
    陳述，經法官告知簡式審判程序之旨，並聽取公訴人及被告
    之意見後，本院依刑事訴訟法第 273條之1第1項之規定，裁
    定進行簡式審判程序，合先敘明。
二、上揭事實，業據被告於警、偵訊及本院審理時坦承不諱，且
    被告於上開時、地為警查獲所採尿液送請慈濟大學檢驗結果
    ，分別呈甲基安非他命、安非他命陽性反應等情，有慈濟大
    學濫用藥物檢驗中心檢驗總表、偵辦毒品案件涉嫌人尿液檢
    體採集送驗紀錄表、勘察採證同意書、搜索、扣押筆錄、扣
    押物品目錄表、扣押物品收據及照片等在卷可證，足認被告
    之自白與事實相符，應堪信為真實。是本件事證已臻明確，
    被告犯行洵堪認定，自應依法論科。
三、按甲基安非他命係毒品危害防制條例第2條第2項第 2款所稱
    之第二級毒品，核被告所為，均係犯毒品危害防制條例第10
    條第 2項之施用第二級毒品罪。被告施用前持有第二級毒品
    甲基安非他命之低度行為，為其先後施用第二級毒品之高度
    行為所吸收，均不另論處。另被告所犯上開 2罪，犯意個別
    、行為互殊，應予分論併罰。爰審酌被告經觀察、勒戒之戒
    毒療程，猶未能戒除毒品之誘惑，一再施用毒品戕害身心健
    康，惟其犯後坦承犯行，態度良好，復參諸其生活狀況、施
    用毒品之手段、動機等一切情狀，分別量處如主文所示之刑
    ，並定其應執行之刑與諭知易科罰金之折算標準。至扣案之
    甲基安非他命 2小包（毛重各為0.2353公克、0.2194公克，
    各取16.7毫克、9.9毫克鑑驗），應依毒品危害防制條例第1
    8條第1項前段之規定，不問屬於犯人與否，均沒收銷燬之。
    另扣案玻璃管1支、吸管1支、打火機2個及小刀1支，係被告
    所有供（但非專供）施用毒品之器具，業經被告陳明在卷，
    自應依刑法第38條第1項第2款之規定，併予宣告沒收之。
據上論斷，應依刑事訴訟法第284條之1、299條第1項前段、第27
3條之 1第1項，毒品危害防制條例第10條第2項、第18條第1項前
段，刑法第11條前段、第41條第1項前段、第8項、第51條第 5款
、第38條第1項第2款，判決如主文。
本案經檢察官龔書安到庭執行職務。
中    華    民    國   100    年    8     月    31    日
                  刑事第一庭    法  官  劉柏駿
以上正本證明與原本無異。
如不服本判決應於收受判決後10日內向本院提出上訴書狀，並應
敘述具體理由。其未敘述上訴理由者，應於上訴期間屆滿後20
日內向本院補提理由書(均須按他造當事人之人數附繕本)「切勿
逕送上級法院」。
中    華    民    國   100    年    8     月    31    日
                                書記官
附錄本案論罪科刑法條全文
毒品危害防制條例第10條第2項：
施用第二級毒品者，處3年以下有期徒刑。